臺灣高等法院刑事裁定　　　　　　　　 100年度聲字第1913號
聲　請　人
即　被　告　余瓊淩
選任辯護人　陳化義律師
上列被告因違反毒品危害防制條例等案件（本院100年度上訴字
第1136號），聲請具保停止羈押，本院裁定如下：
    主  文
聲請駁回。
    理  由
一、聲請人即被告余瓊淩因違反毒品危害防制條例第4條第2項之
    運輸第二級毒品罪，前經本院法官訊問後，認其犯罪嫌疑重
    大，所犯為最輕本刑 5年以上有期徒刑之罪，有刑事訴訟法
    第101條第1項第3款、司法院釋字第665號所定之情形，非予
    羈押，顯難進行審判及執行，有羈押之必要，於民國100 年
    4月13日執行羈押，並於同年7月13日起延長羈押2月。
二、聲請意旨略以：被告無勾串證人之虞；且被告現罹重病，有
    糖尿病、自律神經失調、重度憂鬱、周邊神經失調、坐骨神
    經痛、甲狀腺亢進等疾病，目前被告臉、手、腳部，開始麻
    木，肉眼無法判斷，需以科學儀器來診斷，為此聲請具保停
    止羈押云云。
三、經查：依被告之自白及卷內事證，足認被告涉犯運輸第二級
    毒品，而所涉運輸第二級毒品罪，係無期徒刑或最輕本刑為
    7 年以上有期徒刑之重罪，並經本院就被告二次犯行定其應
    執行之刑為有期徒刑6年4月。衡之常情，遭判處重刑者常伴
    有逃亡之高度可能，被告既經判處重刑，自有相當理由認其
    有逃亡之可能。故羈押原因依然存在，且為確保日後審判進
    行及刑之執行，自有繼續羈押之必要性。至刑事訴訟法第10
    1條第1項第 2款勾串證人，非本院羈押被告之原因，被告不
    得以案件終結為由，主張停止羈押。此外，被告之身體狀況
    ，經原審就：(1)被告是否確實罹患精神疾病、糖尿病及甲狀
    腺機能亢進。(2)曾否因故保外就醫至亞東醫院求診，及依監
    所目前醫藥設備，得否為被告所患病症提供適當之醫療行為
    等事項，函詢法務部矯正署臺北女子看守所，據該所函覆略
    以：「……。二被告余瓊淩之身體狀況經本所特約醫師簽註
    如下：『余小姐患者有高血壓，目前藥物控制得宜，且有量
    血壓調整藥物；又糖尿病以單一藥物治療中，目前血糖控制
    在正常值內；另甲狀腺疾病，余小姐未能明確告知有否亢進
    或低下，僅表示超音波顯示有結節在內，理學檢查確實有甲
    狀腺腫，但不足以說明亢進或低下，目前臨床症狀上也未能
    呈現此類問題，目前在所內固定時間追蹤及治療是適當的』
    、『三該患者自述有高血壓、糖尿病及重度憂鬱等症，在所
    期間曾於99年 9月23日因癲癇、高血壓戒護亞東醫院急診。
    重度憂鬱症由家屬定期寄入署立基隆醫院藥物，由本所精神
    專科醫師診療後給予服用。高血壓及糖尿病則由本所特約醫
    師診治中』」等語，有該所100年1月11日北女所衛字第1006
    100188號函附轉介單、亞東紀念醫院診斷證明書在卷 (詳原
    審99年度聲字第5234號卷第62頁至第64頁) 。而經原審就何
    以一度曾將被告戒護至亞東醫院急診，再次函詢該所，亦據
    該所明白函覆略以：「本所醫師資源人力缺乏，如遇有收容
    人罹患重症或於夜間及假日罹病或身體不適，均即安排戒護
    鄰近且與本所簽訂醫療合作契約之亞東醫院診療，以確保收
    容人身體健康」等語，有該所100年2月10日北女所衛字第10
    06100092號函可佐。再經本院就被告有無現罹疾病非保外治
    療顯難痊癒之情形，函詢經法務部矯正署臺北女子看守所，
    該所函稱：「被告之身體狀況，經本所特約醫師簽註意見如
    下：(一)本所精神科醫師簽註：『該員患有憂鬱症，目前規則
    藥物治療下情況穩定，可於所內診治並維持穩定狀況。』(二)
    本所內科專科醫師簽註：「余收容人係有高血壓及糖尿病，
    數月前左側顏面神經麻痺發作等；目前血壓120/88mmHg、心
    跳95/分、飯後血糖 138mg/dl，皆為余收容人能接受，唯顏
    面神經麻痺仍有殘留徵兆，即臉歪斜一邊，但不損及神經功
    能，且可閉眼無流涎之情事。雖對收容人說明此病需時間慢
    慢恢復，但收容人一時之間難以接受，目前狀況尚稱穩定且
    無惡化之跡象，留所內治療是可以的』」等語，有該所 100
    年7月6日北女所衛字第1006100418號函在卷可稽，故被告縱
    現罹疾病，惟可於看守所內診治，尚無非保外顯難治療之情
    形。從而，被告查無刑事訴訟法第 114條所定不得駁回聲請
    之情事。被告聲請具保停止羈押，為無理由，應予駁回。
據上論斷，應依刑事訴訟法第220條，裁定如主文。
中    華    民    國   100    年    7     月    14    日
                  刑事第十三庭  審判長法  官  曾德水
                                      法  官  楊貴雄
                                      法  官  宋松璟
以上正本證明與原本無異。
如不服本裁定，應於收受送達後五日內向本院提出抗告狀。
                                      書記官  蘇秋
中    華    民    國   100    年    7     月    15    日